nl: Kunsttype: 3D weergave; Conceptuele kunst; Digitale illustratie; Digitaal schilderij; Fractale kunst; Gemengde media; Fotomanipulatie; Pixelkunst; Typografie; Vectorkunst; Andere
vi: Loại tác phẩm: Kết xuất 3D; Nghệ thuật ý tưởng; Minh họa kỹ thuật số; Tranh kỹ thuật số; Nghệ thuật fractal; Phương tiện truyền thông hỗn hợp; Thao tác chỉnh sửa hình ảnh; Nghệ thuật pixel; Nghệ thuật kiểu chữ; Đồ họa vector; Khác
lt-LT: Meno kūrinio tipas: 3D atvaizdavimas; Konceptualusis menas; Skaitmeninė iliustracija; Skaitmeninė tapyba; Fraktalinis menas; Mišri medija; Fotomanipuliacija; Pikselių menas; Tipografija; Vektorinis menas; Kita
nb: Kunsttype: 3D-gjengivelse; Konseptkunst; Digital illustrasjon; Digitalt maleri; Fraktal kunst; Blandet media; Fotomanipulasjon; Pikselkunst; Typografi; Vektorkunst; Annet
ko: 작품 유형: 3D 렌더링; 컨셉 아트; 디지털 일러스트레이션; 디지털 페인팅; 프랙탈 아트; 혼합 매체; 사진 조작; 픽셀 아트; 타이포그래피; 벡터 아트; 기타
sk-SK: Typ umeleckého diela: 3D zobrazenie; Koncepčné umenie; Digitálna ilustrácia; Digitálne maľovanie; Fraktálne umenie; Zmiešané médiá; Fotomanipulácia; Pixelové umenie; Typografia; Vektorové umenie; Iné
en: Artwork type: 3D render; Concept art; Digital illustration; Digital painting; Fractal art; Mixed media; Photomanipulation; Pixel art; Typography; Vector art; Other
ja: 作品の種類: 3Dレンダリング; コンセプトアート; デジタルイラスト; デジタルペイント; フラクタルアート; ミクストメディア; フォトマニピュレーション; ピクセルアート; タイポグラフィ; ベクターアート; その他
bg-BG: Тип произведение на изкуството: 3D визуализация; Концептуално изкуство; Цифрова илюстрация; Цифрово рисуване; Фрактално изкуство; Смесена техника; Фотоманипулация; Пиксел арт; Типография; Векторно изкуство; Други
zh-TW: 藝術品類型: 3D 渲染; 概念藝術; 數位插圖; 數位繪畫; 分形藝術; 複合媒材; 修圖; 像素藝術; 排版; 向量圖形; 其他
es: Tipo de material gráfico: Render 3D; Arte conceptual; Ilustración digital; Pintura digital; Arte fractal; Técnica mixta; Fotomanipulación; Arte de pixel; Tipografía; Arte vectorial; Otros
zh-CN: 艺术品类型: 3D 渲染; 概念艺术; 数字插图; 数字绘画; 分形艺术; 混合媒介; 照片处理; 像素艺术; 排版; 矢量艺术; 其他
ro-RO: Tip operă de artă: Randare 3D; Artă conceptuală; Ilustrație digitală; Pictură digitală; Artă fractală; Tehnică mixtă; Manipulare foto; Arta pixelilor; Tipografie; Artă vectorială; Altele
fr: Type d’œuvre d’art: Rendu 3D; Art conceptuel; Illustration numérique; Peinture numérique; Art fractal; Techniques mixte; Manipulation de photo; Pixel art; Typographie; Art vectoriel; Autre
ru: Тип художественного изображения: 3D-рендер; Концептуальное искусство; Цифровая иллюстрация; Цифровая живопись; Фрактальное искусство; Смешанная техника; Фотоманипуляция; Пиксель-арт; Типографика; Векторная графика; Другое
cs: Typ umění: 3D vykreslování; Koncepční umění; Digitální ilustrace; Digitální malba; Fraktální umění; Smíšená technika; Fotomanipulace; Rastrová grafika; Typografie; Vektorová grafika; Jiné
da: Kunsttype: 3D-gengivelse; Konceptkunst; Digital illustration; Digital maleri; Fraktal kunst; Blandede medier; Fotomanipulation; Pixelkunst; Typografi; Vektorkunst; Andet
pt-BR: Tipo de arte: Renderização 3D; Arte conceitual; Ilustração digital; Pintura digital; Arte fractal; Mídia mista; Manipulação fotográfica; Arte pixel; Tipografia; Arte vetor; Outro
it: Tipo di grafica: Rappresentazione 3D; Arte concettuale; Illustrazione digitale; Pittura digitale; Arte frattale; Tecnica mista; Manipolazione fotografica; Arte pixelata; Tipografia; Arte vettoriale; Altro
sl-SI: Vrsta umetniškega dela: 3D renderiranje; Konceptualna umetnost; Digitalna ilustracija; Digitalno slikanje; Fraktalna umetnost; Mešana tehnika; Fotomanipulacija; Pikselska umetnost; Tipografija; Vektorska umetnost; Drugo
fi: Taideteostyyppi: 3D-renderöinti; Käsitetaide; Digitaalinen kuvitus; Digitaalinen maalaus; Fraktaalitaide; Sekamedia; Kuvamanipulaatio; Pikselitaide; Typografia; Vektoritaide; Muu
sv: Typ av konstverk: 3D-rendering; Konceptkonst; Digital illustration; Digital målning; Fraktal konst; Mixad media; Fotomanipulation; Pixelkonst; Typografi; Vektorkonst; Övrigt
tr: Sanat Eseri Türü: 3D oluşturma; Konsept sanatı; Dijital illüstrasyon; Dijital boyama; Fraktal sanat; Karışık teknik; Resim işleme; Piksel sanatı; Tipografi; Vektör sanatı; Diğer
el: Τύπος έργου τέχνης: Τρισδιάστατη απόδοση; Εννοιολογική τέχνη; Ψηφιακή εικονογράφηση; Ψηφιακή ζωγραφική; Μορφοκλασματική τέχνη; Μικτά μέσα; Ψηφιακό κολάζ; Τέχνη των pixel; Τυπογραφία; Διανυσματική τέχνη; Άλλο
pl: Typ grafiki: Rendering 3D; Sztuka koncepcyjna; Ilustracja cyfrowa; Malarstwo cyfrowe; Sztuka fraktalna; Podłoża mieszane; Fotomanipulacja; Sztuka pikselowa; Typografia; Sztuka wektorowa; Inne
hu: Műalkotás típusa: 3D-s megjelenítés; Konceptuális művészet; Digitális ábrázolás; Digitális festés; Fraktálművészet; Vegyes technika; Fotómanipuláció; Pixelgrafika; Tipográfia; Vektorgrafika; Egyéb
de: Kunstwerktyp: 3D-Rendering; Konzeptkunst; Digitale Illustration; Digitale Zeichnung; Fraktale Kunst; Gemischte Medien; Fotobearbeitung; Pixelkunst; Typografie; Vektorgrafiken; Sonstiges
hr-HR: Vrsta umjetnine: 3D prikaz; Konceptualna umjetnost; Digitalna ilustracija; Digitalno slikanje; Fraktalna umjetnost; Mješovita tehnika; Fotomanipulacija; Pikselna umjetnost; Tipografija; Vektorska umjetnost; Ostalo
th: สไตล์งานศิลปะ: การเรนเดอร์ 3 มิติ; คอนเซ็ปต์อาร์ต; ภาพประกอบแบบดิจิทัล; การวาดภาพดิจิทัล; แฟร็กทัลอาร์ต; สื่อผสม; การออกแบบและจัดวางองค์ประกอบภาพ; ศิลปะพิกเซล; อักษรศิลป์; ศิลปะเวกเตอร์; อื่นๆ
pt-PT: Tipo de trabalhos artísticos: Renderização 3D; Arte conceitual; Ilustração digital; Pintura digital; Arte fractal; Técnica mista; Manipulação fotográfica; Arte de píxeis; Tipografia; Arte de vetores; Outro